# 前期差错利润表调整问题

提问人：shichengqi 时间：2021-12-12 17:13:08
由于天气等客观原因，某公司无法对 2020 年 12 月 31 日的存货进行盘点以及减值测试，会计师就该等事项发表了非无保留意见。 2021 年 6 月左右，公司聘请专业机构对所属存货以 2020 年 12 月 31 日为基准日进行盘点以及减值测试，测试发现，存在减值迹象，但无法判断减值迹象发生的具体时间点。公司发布临时公告，调整 2021 年年初数。
根据《企业会计准则讲解 2010 》等规定，“当企业确定前期差错对列报的一个或者多个前期比较信息的特定期间的累积影响数不切实可行时，应当追溯重述切实可行的最早期间的资产、负债和所有者权益相关项目的期初余额（可能是当期）”。请教陈版主：由于公司尚无法判断减值迹象发生的具体时间点，公司认为追溯重述切实可行的最早期间为 2020 年 12 月 31 日的存货、未分配利润；对于利润表，是否可不用调整，以上处理是否符合《企业会计准则》的规定？谢谢！

回答人：chenyiwei
建议考虑：在 2019 年度审计中，对该类存货的减值问题是如何考虑的？ 2019 年度是否因此被发表非无保留意见？
如果 2019 年度并未因此被发表非无保留意见，则可以合理确定导致减值的事项发生在 2020 年内，故减值损失应调整 2020 年度损益。“公司认为追溯重述切实可行的最早期间为 2020 年 12 月 31 日的存货、未分配利润”也说明减值事项发生在 2020 年内的可能性更大。